【裁判字號】    97,抗,105
【裁判日期】    970303
【裁判案由】    損害賠償強制執行
【裁判全文】
臺灣高等法院臺中分院民事裁定           97年度抗字第105號
抗  告  人  庚○○
送達代收人  黃逸仁律師
抗告人因與相對人乙○○、丙○○.
甲○○間損害賠償強制執行事件，對於中華民國96年12月31日臺
灣臺中地方法院96年度執字第90027 號所為裁定，提起抗告，本
院裁定如下：
    主  文
抗告駁回。
抗告程序費用由抗告人負擔。
    理  由
一、按執行法院依強制執行法第115條第1項所發之扣押命令，其
    效力固及於扣押命令生效時已存在之債權，至於將來之債權
    ，除該債權與原扣押債權，係基於同一繼續之法律關係而發
    生，仍為扣押命令效力之所及，於執行債權範圍內，得繼續
    扣押者外，應非原扣押命令效力之所及（司法院73.4.17（
    73）秘台廳（一）字第00268號函參照）。先予說明。
二、原法院以，臺灣臺中地方法院檢察署以93年度偵字第7691號
    案件經檢察官提起公訴，嗣經本院判決後，再於 94年7月20
    日上訴最高法院，迄今尚未確定，有臺灣臺中地方法院檢察
    署回函一份附卷可稽，並為抗告人所不爭。抗告人即債權人
    庚○○主張，上開刑案所查扣之現金，經臺灣臺中地方法院
    判決中認定其中新台幣（下同）11萬7000元屬相對人即債務
    人乙○○所有； 5萬0117元屬相對人即債務人丙○○所有，
    即屬尚未確定。倘准以附條件之方式核發執行命令，惟現時
    之債權不明，第三人即無從於接獲法院所發之執行命令後，
    即依強制執行法第119條第1項規定，於10日內提出異議，對
    第三人保護顯有不週，則法院亦不宜就此核發收取或移轉命
    令，蓋顯無法收執行之效果。是駁回抗告人之聲請。
三、抗告人抗告意旨略以：抗告人即債權人庚○○主張，臺灣臺
    中地方法院檢察署以93年度偵字第7691號查扣之現金，經判
    決中認定其中新台幣（下同）11萬7000元屬相對人即債務人
    乙○○所有；5 萬0117元屬相對人即債務人丙○○所有，應
    發還渠等二人，爰聲請執行上開相對人對第三人即臺灣臺中
    地方法院檢察署之債權。縱原裁定認為上開刑案判決尚未確
    定，倘予執行，顯對第三人保護不週。惟遭查扣之現金數額
    與歸屬，均得由警方搜索扣押之清單得知，即無不明之情事
    。況且，依權利外觀原則，系爭現金由各相對人於扣押清單
    簽名，即足以辨明歸屬。又第三人相關權利之救濟，並不只
    有強制執行法第119條第1項之異議權，尚有其他救濟途徑足
    以保障，尚不因原法院核發執行命令而受有不測云云。
四、抗告意旨固稱：遭查扣之現金數額與歸屬，得由警方搜索扣
    押之清單得知，依權利外觀原則，系爭現金由各相對人於扣
    押清單簽名，即足以辨明歸屬；又第三人相關權利之救濟，
    不只有強制執行法第119條第1項規定，尚有其他救濟途徑云
    云。惟查：上開刑案部分既尚未判決確定，該等所查扣之現
    金，得否發還債務人二人，尚有疑義，是顯無得執行之債權
    存在。倘准以附條件之方式核發執行命令，惟現時之債權不
    明，第三人即無從於接獲法院所發之執行命令後，於法定救
    濟期間10日內提出異議。又衡諸上情，系爭金錢債權亦非屬
    強制執行法第115條第1項規定之將來之債權，從而本件抗告
    人請求原法院先予核發扣押命令，並命該管檢察官於日後依
    法應發還債務人時，由債權人收取，即不應允許。是原法院
    據以否准抗告人之前揭聲請，即無不當，抗告人仍執前詞，
    請求廢棄原裁定，不能謂有理由。
據上論結，本件抗告為無理由，爰裁定如主文。
中    華    民    國    97    年    3     月    3     日
                  民事第三庭    審判長法  官  陳照德
                                      法  官  朱  樑
                                      法  官  曾謀貴
以上正本係照原本作成。
再為抗告應以適用法規顯有錯誤為理由，並經本院之許可，該許
可以原裁定所涉及之法律見解具有原則上之重要性者為限。
如提起再抗告者應於裁定送達後10日內向本院提出抗告理由狀（
須按照他造人數附具繕本）並繳納抗告裁判費新臺幣1,000元，
同時委任律師或具有律師資格之關係人為代理人。
                                      書記官  王麗珍
中    華    民    國    97    年    3     月    5     日
                                                      Ｍ


司法院資訊處製作；財團法人民間司法改革基金會備份。
